【裁判字號】    95,訴,93
【裁判日期】    950126
【裁判案由】    毒品危害防制條例
【裁判全文】
臺灣高雄地方法院刑事判決                95年度訴字第93號
公  訴  人  臺灣高雄地方法院檢察署檢察官
被      告  甲○○
上列被告因違反毒品危害防制條例案件，經檢察官提起公訴（94
年度毒偵字第7827號），被告於本院準備程序進行中，就被訴事
實為有罪之陳述，經本院告知簡式審判程序意旨，並聽取公訴人
及被告之意見後，本院合議庭裁定由受命法官獨任依簡式審判程
序審理，判決如下：
    主  文
甲○○施用第一級毒品，處有期徒刑柒月，緩刑年。
扣案之第一級毒品海洛因壹包（驗後淨重零點零公克、空包裝
重零點壹捌公克）沒收銷燬之。
    事  實
一、甲○○前因施用毒品案件，經本院以93年度毒聲字第1533號
    裁定送勒戒處所觀察、勒戒，認有繼續施用傾向，再經本院
    以93年度毒聲字第2276號裁定令入戒治處所施以強制戒治，
    於民國94年7 月14日強制戒治期滿，經臺灣高雄地方法院檢
    察署檢察官以94年度戒毒偵字第390 號不起訴處分確定。其
    猶不知悔改，明知海洛因業經公告列為毒品危害防制條例第
    2 條第2 項第1 款之第一級毒品，不得非法持有、施用，竟
    基於施用第一級毒品海洛因之犯意，於前開強制戒治執行完
    畢釋放後5 年內即94年8 月10日16時許，在高雄市○○區○
    ○路12號住處，以將第一級毒品海洛因置於注射針筒摻水混
    合後注射身體等方式，施用第一級毒品海洛因1 次。嗣於94
    年8 月31日17時許，在高雄市○○區○○街124 巷4 弄口前
    ，因形跡可疑，經警盤查，並扣得甲○○預備施用之第一級
    毒品海洛因1 包（驗後淨重0.03公克、空包裝重0.18公克）
    ，始知上情。
二、案經高雄縣政府警察局鳳山分局報請臺灣高雄地方法院檢察
    署檢察官偵查起訴。
    理  由
一、本件被告甲○○所犯為死刑、無期徒刑、最輕本刑為3 年以
    上有期徒刑以外之罪，其於準備程序進行中，就被訴事實為
    有罪之陳述，經告知簡式審判程序之旨，並聽取當事人之意
    見後，本院合議庭裁定由受命法官獨任進行簡式審判程序，
    合先敘明。
二、上揭事實，業據被告甲○○於警詢及偵審時坦承不諱，扣案
    之白粉送請法務部調查局檢驗結果，送驗白粉確含第一級毒
    品海洛因成分（驗後淨重0.03公克、空包裝重0.18公克），
    有該局94年11月17日調科壹字第220021454 號鑑定通知書乙
    份在卷可考，並有上開第一級毒品海洛因1 包扣案可資佐證
    。被告上開自白與事實相符，自可採為認定事實之證據，其
    施用第一級毒品之犯罪事實，堪以認定。被告前因施用毒品
    案件，經本院裁定送勒戒處所觀察、勒戒後，因有繼續施用
    毒品之傾向，又經本院裁定令入戒治處所施以強制戒治，於
    94年7 月14日強制戒治期滿，由臺灣高雄地方法院檢察署檢
    察官以94年度戒毒偵字第390 號為不起訴處分確定之事實，
    有臺灣高等法院被告前案紀錄表、本院被告院內索引卡紀錄
    表及臺灣高雄地方法院檢察署刑案資料查註紀錄表各乙份附
    卷可參，其於強制戒治執行完畢釋放後，5 年內再犯本件施
    用第一級毒品罪，事證明確，應予依法論科。
三、按對於施用毒品者之追訴，依毒品危害防制條例第23條第2
    項規定：「觀察、勒戒或強制戒治執行完畢釋放後，5 年內
    再犯第10條施用毒品之罪者，應依法追訴。」本件被告前因
    施用毒品案件，經本院裁定令入戒治處所施以強制戒治，於
    94年7 月14日強制戒治執行完畢，其於強制戒治執行完畢釋
    放後，5 年內再犯本件施用毒品案件，依毒品危害防制條例
    第23條第2 項之規定，應依法追訴。被告持有第一級毒品進
    而施用，持有之低度行為各為施用之高度行為所吸收，不另
    論持有毒品之罪。爰審酌被告前因犯施用毒品案件經1 次觀
    察勒戒及強制戒治，仍未能徹底戒絕毒品，復犯本案施用毒
    品罪，實有不該，惟念其施用毒品乃自戕一己之身體健康，
    尚未對他人造成危害，犯後坦承犯行，態度良好等一切情狀
    ，酌情量處如主文所示之刑。又被告無前科紀錄，有臺灣高
    等法院被告前案紀錄表、臺灣高雄地方法院被告院內索引卡
    紀錄表各乙份在卷可佐，足見其素行良好，其前未曾受有期
    徒刑以上刑之宣告，因一時失慮，偶罹刑典，事後已坦承犯
    行，深具悔意，經此偵審程序，應知所警惕；再以被告為戒
    除毒癮，主動前往政府立案之福音戒毒機構即財團法人屏東
    縣私立基督教沐恩之家，經該機構調查、面談許可，於94年
    12月12日進住該機構之屏東輔導所並簽約承諾遵守規定，接
    受全天24小時、為期1 年半之戒治輔導，學習規律約束之團
    體生活，不可外出，在該所內表現良好、學習積極，有該機
    構95年1 月17日沐恩（95）行政字第0012號函文附卷可考（
    見本院卷第21頁），顯見被告有戒毒決心並確實接受戒治輔
    導，若被告因本次犯罪，即令其入監服刑，致其蒙受短期自
    由刑之流弊，實不合刑法教化之本旨。本院斟酌再三，仍認
    被告所受宣告之刑，以暫不執行為適當，爰併諭知被告緩刑
    3 年，以啟自新，並觀後效。至前開扣案之白粉1 包，經送
    驗結果確屬第一級毒品海洛因（驗後淨重0.03公克，空包裝
    重0.18公克），其包裝袋無從與其上殘留之海洛因分離，應
    依毒品危害防制條例第18條第1 項前段規定宣告沒收銷燬之
    。
據上論斷，應依刑事訴訟法第273 條之1 第1 項、第299 條第1
項前段，毒品危害防制條例第10條第1 項、第18條第1 項前段，
刑法第11條、第74條第1款，判決如主文。
中    華    民    國    95    年    1     月    26    日
                  刑事第六庭    法  官  楊佩蓉
以上正本證明與原本無異。
如不服本判決，應於收受送達後10日內向本院提出上訴書狀。
                                書記官  翁淑珮
中    華    民    國    95    年    1     月    26    日
附錄本案判決論罪科刑法條：
毒品危害防制條例第10條第1項
施用第一級毒品者，處6月以上5年以下有期徒刑。


司法院資訊處製作；財團法人民間司法改革基金會備份。
